臺灣桃園地方法院刑事判決
110年度重訴字第33號
公  訴  人  臺灣桃園地方檢察署檢察官 
被      告  陳楷嶧（原名陳俊傑）



選任辯護人  陳俊隆律師
被      告  羅明朝


選任辯護人  張績寶律師
上列被告等因違反毒品危害防制條例等案件，經檢察官提起公訴
（110年度偵字第34247號），本院判決如下：
    主  文
陳楷嶧共同運輸第二級毒品，處有期徒刑伍年貳月。扣案如附表
一編號一所示之物均沒收銷燬；扣案如附表一編號二所示之物沒
收；未扣案之搭配門號0000000000號行動電話壹支（含SIM 卡壹
張）沒收，於全部或一部不能沒收或不宜執行沒收時，追徵其價
額。 
羅明朝無罪。
    事  實
一、陳楷嶧明知大麻係毒品危害防制條例所列管之第二級毒品，
    不得非法運輸，亦屬行政院依懲治走私條例授權公告所列之
    管制進出口物品，不得私運進口，竟與真實姓名年籍不詳暱
    稱為「John」之運輸集團成員，共同基於運輸第二級毒品、
    私運管制物品進口之犯意聯絡，由「John」所屬運輸集團成
    員於民國110年8月23日前某時許，以6只咖啡罐夾藏大麻6包
    後裝箱，利用不知情之郵務業者，自美國以空運寄送之方式
    運輸來臺，並以納稅義務人「黃仁添」名義、貨物為「Priv
    ate goods」，收貨地址為「苗栗縣○○鎮○○里000號」（查無
    此址）、收件電話為「0000000000」號申請報關入境。而上
    開貨物於110年8月23日上午11時30分許，在我國桃園國際機
    場遠雄快遞進口專區內，為內政部警政署航空警察局安檢大
    隊員警查獲，當場扣得如附表一編號1所示之大麻6包（淨重
    共2,381.93公克），調查人員為知悉實際收貨人，仍指示快
    遞人員繼續派送貨物。嗣陳楷嶧於110年8月24日下午2時44
    分許起，親自或委由不知情之羅明朝（經本院判決無罪，詳
    後述）輪流以上揭0000000000收件電話號碼與宅配通司機、
    中天報關行、禹冠派件公司等人員詢問到貨情形（通話內容
    如附表二所示），並由羅明朝提供其住處即苗栗縣○○鎮○○路
    00○0號作為實際收貨地點。嗣羅明朝於110年8月24日下午5
    時30分許，在其上開住處簽收貨物後，陳楷嶧旋於同日下午
    5時37分許，駕車至羅明朝住處，向羅明朝收取貨物，並當
    場依「John」指示開啟包裹，因發覺有異，旋往山區逃竄，
    於同日晚上7時許為警拘捕到案。
二、案經內政部警政署航空警察局移送臺灣桃園地方檢察署檢察
    官偵查起訴。
    理  由
壹、有罪部分： 
一、證據能力部分：
    本判決所引用供述證據之證據能力，被告陳楷嶧、辯護人均
    同意作為證據，本院審酌各項證據作成時之情況，並無違法
    取證及證明力明顯過低之瑕疵，認為以之作為證據應屬適當
    ，依刑事訴訟法第159條之5第1項規定，均有證據能力。至
    於本判決所引用之非供述證據部分，與本案均有關連性，亦
    無證據證明係實施刑事訴訟程序之公務員以不法方式所取得
    ，依刑事訴訟法第158條之4反面解釋，亦具證據能力。
二、上揭犯罪事實，業據被告陳楷嶧於警詢、偵查、本院準備程
    序及審理中坦承不諱（見偵卷第68至71頁、第230頁、本院
    卷第28頁、第85頁、第212頁），核與證人陳宗明於警詢中
    、證人羅明朝於偵查中證述之情節大致相符（見偵卷第170
    至171頁、第236至237頁），並有通訊監察譯文紀錄表、羅
    明朝之健翔機車行監視器畫面翻拍照片、被告陳楷嶧手機擷
    取照片、包裹配送所收執聯、財政部關務署臺北關110年8月
    23日函、進口快遞貨物簡易申報單、扣押貨物收據及搜索筆
    錄、查獲毒品照片、被告羅明朝手機內之通話紀錄、LINE聊
    天室語音留言譯文、通訊監察書在卷可稽（見偵卷第23至24
    頁、第113至119頁、第121至125頁、第129頁、第161至165
    頁、第183至191頁、第201頁、第315至318頁、本院卷第149
    至150頁），復有煙草檢品6包扣案可佐。而該煙草檢品6包
    ，經送鑑定，均含第二級毒品大麻成分（驗餘淨重2381.65
    公克），有法務部調查局110年9月22日調科壹字第11023010
    410號鑑定書在卷為憑（見偵卷第329頁），足認被告陳楷嶧
    上開任意性自白與事實相符，堪以採信。從而，本件事證明
    確，被告陳楷嶧上開犯行，洵堪認定，應依法論科。
三、論罪科刑：
㈠、按大麻係毒品危害防制條例第2條第2項第2款所列管之第二級
    毒品，且係行政院依懲治走私條例第2條第3項規定授權公告
    之管制進出口物品，不得運輸及私運。核被告陳楷嶧所為，
    係犯毒品危害防制條例第4條第2項之運輸第二級毒品罪、懲
    治走私條例第2條第1項之私運管制物品進口罪。
㈡、被告陳楷嶧與「John」就上開犯行，有犯意聯絡及行為分擔
    ，應論以共同正犯。被告陳楷嶧利用不知情之郵務人員運輸
    第二級毒品大麻進口，及利用不知情之羅明朝收受本案包裹
    ，為間接正犯。又被告陳楷嶧係以一行為同時觸犯運輸第二
    級毒品罪及私運管制物品進口罪，為想像競合犯，應從一重
    以運輸第二級毒品罪處斷。
㈢、減輕事由：
  1.按犯毒品危害防制條例第4條至第8條之罪於偵查及歷次審判
    中均自白者，減輕其刑，毒品危害防制條例第17條第2項定
    有明文。被告陳楷嶧於偵查及本院審理中就本案犯行，均坦
    承不諱，業如前述，應依毒品危害防制條例第17條第2項規
    定減輕其刑。
  2.辯護人雖稱被告陳楷嶧係因父親生病，需要醫藥費而為本件
    犯行，且其非居於幕後策劃之主要人員，係受「John」利用
    ，遭逮捕後始終坦承犯行，扣案毒品亦未流入市面即遭查獲
    ，請求依刑法第59條規定減輕其刑等語。惟按刑法第59條規
    定之酌量減輕其刑，必須犯罪另有特殊之原因與環境，在客
    觀上足以引起一般同情，認為即使予以宣告法定最低度刑，
    猶嫌過重者，始有其適用。此所謂法定最低度刑，固包括法
    定最低本刑；惟遇有其他法定減輕之事由者，則應係指適用
    其他法定減輕事由減輕其刑後之最低度刑而言。倘被告別有
    法定減輕事由者，應先適用法定減輕事由減輕其刑後，猶認
    其犯罪之情狀顯可憫恕，即使科以該減輕後之最低度刑仍嫌
    過重者，始得適用刑法第59條規定酌量減輕其刑。查被告陳
    楷嶧正值青壯，四肢健全，顯無不能謀生之情事，竟為賺取
    金錢，甘願鋌而走險運輸大量大麻入境，對社會治安、國民
    健康所生危害非輕，其犯罪目的、行為手段及所生危害，客
    觀上顯不足以引起一般人同情，且本案收貨名義人「黃仁添
    」之證件照片、收貨電話號碼0000000000，均係被告陳楷嶧
    負責向他人取得或購買，業據其供陳在卷（見偵卷第69頁、
    第306頁），並有被告陳楷嶧手機擷取照片、LINE聊天室語
    音留言譯文在卷可佐（見偵卷第121頁、第315至318頁），
    被告陳楷嶧顯非單純聽令收貨之人；況本件依毒品危害防制
    條例第17條第2項規定減輕其刑後，法定刑已大幅減輕，客
    觀上已無情輕法重，而有情堪憫恕之情形，自無再依刑法第
    59條規定酌減其刑之餘地。辯護人此部分請求，尚非有據。
㈣、爰審酌被告陳楷嶧明知毒品戕害身心，具有成癮性、濫用性
    ，竟無視法律禁令，與「John」共同運輸大量大麻來臺，紊
    亂管制物品之邊境管理，所為實有不該，惟念其犯後始終坦
    承犯行，已有悔意，兼衡其運輸毒品之數量甚鉅，自陳因父
    親罹癌，需要醫藥費，方運輸毒品之犯罪動機、目的、手段
    、素行、警詢中自承高中畢業之智識程度、家庭經濟狀況勉
    持等一切情狀，量處如主文所示之刑。
四、沒收部分：
㈠、扣案如附表一編號1所示之第二級毒品大麻，不問屬於犯罪行
    為人與否，應依毒品危害防制條例第18條第1項前段規定宣
    告沒收銷燬之，而包裝上開毒品之包裝袋，因其上殘留之毒
    品難以析離，且無析離之實益與必要，應連同前開毒品沒收
    銷燬之。至於送驗耗損部分之毒品，因已鑑析用罄，業已滅
    失，爰不另宣告沒收銷燬。
㈡、按犯第4條至第9條、第12條、第13條或第14條第1項、第2項
    之罪者，其供犯罪所用之物，不問屬於犯罪行為人與否，均
    沒收之，毒品危害防制條例第19條第1項定有明文。經查：
  1.扣案如附表一編號2所示之物，係供藏匿第二級毒品以便順
    利運輸來臺所用之物，應依毒品危害防制條例第19條第1項
    規定宣告沒收。
  2.未扣案之搭配門號0000000000號行動電話1支（含SIM卡1張
    ），係被告陳楷嶧所有，供其為本案犯行所用之物，業據其
    供陳在卷（見本院卷第87頁），且有附表二所示通訊監察譯
    文在卷可佐，應依毒品危害防制條例第19條第1項規定宣告
    沒收，並依刑法第38條第4項規定，於全部或一部不能沒收
    或不宜執行沒收時，追徵其價額。
㈢、其餘扣案如附表三所示之物，因無證據證明與本案有關，均
    不予宣告沒收。
貳、無罪部分
一、公訴意旨略以：被告羅明朝明知大麻為毒品危害防制條例所
    列管之第二級毒品，且經行政院依懲治走私條例公告為管制
    進出口物品，非經許可不得運輸、進口，竟與被告陳楷嶧、
    真實姓名年籍不詳暱稱為「John」之運輸集團成員，共同基
    於運輸第二級毒品、私運管制物品進口之犯意聯絡，由「Jo
    hn」所屬運輸集團成員於110年8月23日前某時許，以6只咖
    啡罐夾藏大麻6包後裝箱，再以前述方式運輸來臺。嗣被告
    羅明朝與被告陳楷嶧於110年8月24日下午2時44分許起，輪
    流持上揭0000000000收件電話與宅配通司機、中天報關行、
    禹冠派件公司等人員頻頻詢問到貨情形，並由被告羅明朝提
    供其住處即苗栗縣○○鎮○○路00○0號作為實際收貨地點。被告
    羅明朝於110年8月24日下午5時30分許，在其上開住處簽收
    貨物後，即於同日下午5時35分許以通訊軟體FaceTime聯繫
    被告陳楷嶧前來收取，被告陳楷嶧旋於同日下午5時37分許
    ，駕車至被告羅明朝住處，被告羅明朝即將上開貨物交予被
    告陳楷嶧，被告陳楷嶧當場依「John」指示將該包裹開啟後
    發覺有異，旋即往山區逃竄。因認被告羅明朝涉犯毒品危害
    防制條例第4條第2項之運輸第二級毒品罪、懲治走私條例第
    2條第1項之私運管制物品進口罪嫌云云。
二、按犯罪事實應依證據認定之，無證據不得認定犯罪事實；不
    能證明被告犯罪者，應諭知無罪之判決，刑事訴訟法第154
    條第2項、第301條第1項分別定有明文。又刑事訴訟法第161
    條第1項規定：檢察官就被告犯罪事實，應負舉證責任，並
    指出證明之方法。因此，檢察官對於起訴之犯罪事實，應負
    提出證據及說服之實質舉證責任。倘其所提出之證據，不足
    為被告有罪之積極證明，或其指出證明之方法，無從說服法
    院以形成被告有罪之心證，基於無罪推定之原則，自應為被
    告無罪判決之諭知（最高法院92年台上字第128號判例要旨
    參照）。
三、本件公訴意旨認被告羅明朝涉犯前開罪嫌，無非係以其及被
    告陳楷嶧之供述、證人陳宗明之證述、交通部民用航空局航
    空醫務中心毒品鑑定書、法務部調查局濫用藥物實驗室鑑定
    書、通訊監察錄音暨其譯文紀錄表、內政部警政署航空警察
    局搜索扣押筆錄、財政部關務署臺北關扣押貨物收據及搜索
    筆錄、監視器影像檔案及翻拍畫面、被告陳楷嶧手機及被告
    羅明朝手機之鑑識資料檔案及擷取照片、本案派送包裹面單
    、疑似另案包裹等照片及刑案現場照片、配送所收執聯、財
    政部關務署臺北關110年8月23日函、進口快遞貨物簡易申報
    單、全戶戶籍資料查詢結果、被告陳楷嶧與「習近平 秋哥
    」對話紀錄及語音譯文為其主要論據。
四、訊據被告羅明朝堅詞否認有何運輸第二級毒品、私運管制物
    品進口等犯行，辯稱：陳楷嶧請我幫他收包裹，我不知道包
    裹裡面有大麻；附表二編號2、3是我的通話，陳楷嶧說「黃
    仁添」是他朋友，有給我看身分證，因為當時陳楷嶧在忙著
    用手機，所以請我幫他問等語；辯護人則為其辯護以：陳楷
    嶧已證稱被告羅明朝收受包裹並無代價，且陳楷嶧並未告知
    被告羅明朝包裹裡面是毒品，被告羅明朝是基於與陳楷嶧之
    交情，始為其代收貨物等語。經查：
㈠、被告羅明朝於110年8月24日下午3時許，因受被告陳楷嶧委託
    收受包裹，而於110年8月24日下午3時45分、同日下午3時47
    分撥打電話與中天報關行、禹冠派件公司等人員詢問本案包
    裹到貨情形（對話內容如附表二編號2、3所示），嗣於同日
    下午5時30分許，在其苗栗縣○○鎮○○路00○0號住處簽收本案
    包裹後，於同日下午5時35分許以通訊軟體FaceTime聯繫被
    告陳楷嶧前來收取，被告陳楷嶧旋於同日下午5時37分許，
    駕車至被告羅明朝住處收取包裹等情，業據被告羅明朝供陳
    在卷（見偵卷第11頁、本院卷第99頁），核與證人陳楷嶧之
    證述大致相符（見偵卷第69頁、本院卷第193至194頁），並
    有通訊監察譯文紀錄表、羅明朝之健翔機車行監視器畫面翻
    拍照片、包裹配送收執聯、通話紀錄在卷可稽（見偵卷第23
    至24頁、第113至119頁、第129頁、第201頁），此部分事實
    ，堪以認定。
㈡、被告羅明朝於附表二編號2、3所示時間，向中天報關行、禹
    冠派件公司等人員詢問本案包裹到貨情形，並於同日下午5
    時30分許，在其住處簽收包裹等情，固有附表二編號2、3所
    示通訊監察譯文紀錄表、包裹配送所收執聯在卷可稽（見偵
    卷第23至24頁、第129頁），惟證人陳楷嶧於警詢中供稱：2
    4日下午我跑去健翔機車行找羅明朝幫忙收包裹，但我沒有
    告訴他包裹裡面是毒品等語（見偵卷第69頁）；於偵查中供
    稱：我跟羅明朝說黃仁添是我朋友，我沒有跟羅明朝說包裹
    內容物為何，也沒有說代簽收包裹可以拿多少錢等語（見偵
    卷第231頁）；又於本院審理時證稱：我跟羅明朝認識已經2
    0多年，小學就認識了，案發當天我去羅明朝的機車行，委
    託他幫我收包裹，我沒有告訴他裡面是毒品大麻；我請羅明
    朝幫我問中天報關行及禹冠派件公司，是因為當時我在用我
    自己的手機軟體，羅明朝講的包裹編號或是包裹寄送地點，
    都是我跟他說的；我請羅明朝代領或打電話，沒有給羅明朝
    任何報酬等語（見本院卷第181至182頁、第185頁、第194頁
    ），依證人陳楷嶧上開歷次證述可知，其委託被告羅明朝代
    收包裹，並未約定報酬，亦未告知包裹內為大麻毒品，且被
    告羅明朝於電話中詢問包裹到貨情形所需資料，均係被告陳
    楷嶧所提供，則被告羅明朝是否知悉被告陳楷嶧委託其收受
    之包裹內有大麻毒品，已有可疑，尚難排除被告羅明朝係基
    於與被告陳楷嶧之多年情誼，認為被告陳楷嶧委託其收受之
    包裹僅係一般物品，而為其代收包裹之可能。
㈢、公訴人認被告羅明朝將本案包裹拿進被告陳楷嶧車內時，有
    將頭部微微往車內靠近之舉，頗為靠近車內，前後近2分鐘
    等情，固有監視器畫面翻拍照片在卷可稽（見偵卷第118頁
    ），然被告陳楷嶧於本院審理時證稱：羅明朝拿東西給我到
    我離開，差不多一、二分鐘左右，我們兩個在講話聊天，沒
    有聊到裡面什麼東西，當我差不多要走的時候，我有開包裹
    ，羅明朝應該是沒有看到等語（見本院卷第184至185頁），
    且依該監視器畫面，亦無從確認該時被告羅明朝與被告陳楷
    嶧之對話內容是否與運輸毒品有關；參以，縱使被告羅明朝
    有往被告陳楷嶧車內靠近之舉，然被告羅明朝簽收之包裹內
    已無大麻，而係警方置放之無線電系統，業據證人陳楷嶧證
    述在卷（見本院卷第189頁），且有被告陳楷嶧拍攝之包裹
    照片在卷可證（見偵卷第123至124頁），自難以被告羅明朝
    有往被告陳楷嶧車內靠近之舉，逕認被告羅明朝與被告陳楷
    嶧有運輸大麻之犯意聯絡與行為分擔。
㈣、公訴人又認被告陳楷嶧在被告羅明朝簽收本案包裹前之同日下午3時44分許，有攜帶「測試包裹」（內容物係夏威夷咖啡）1個前往被告羅明朝住處，固有疑似另案包裹照片、監視器畫面翻拍照片在卷可稽（見偵卷第308至309頁、第393至396頁），惟證人陳楷嶧於警詢中供稱：因為收大麻花的國際包裹我也會怕，所以我就先請John從美國寄真的夏威夷咖啡粉進來，以了解國際包裹報關收貨的流程等語（見偵卷第69頁），又於本院審理時證稱：當天我是2 點52分到機車行找羅明朝，請他幫我收包裹，下午3 點34分離開機車行，當天下午3 點44分我又回到機車行，帶著一個包裹，這個包裹是John寄給我的測試包裹，是夏威夷咖啡粉，也是在當天收到的；因為我們卓蘭鎮上沒有幾條路，我去街上拿完，回家都會路過羅明朝家，我只是順路停下來，沒有什麼意思，也不是要跟他講這個包裹的事情等語（見本院卷第193頁、第196至198頁），依證人陳楷嶧上開證述可知，其雖攜帶測試包裹至被告羅明朝住處，然並未向被告羅明朝提及該測試包裹，公訴人亦未舉證證明被告羅明朝知悉該包裹係供測試用，或於事前即與被告陳楷嶧謀劃運毒事宜，自難對被告羅明朝為不利之認定。
㈤、再觀諸被告羅明朝係以本名簽收本案包裹，有包裹配送所收
    執聯在卷可稽（見偵卷第129頁），如被告羅明朝知悉包裹
    內有大麻，為掩飾其身份，衡情應會以「黃仁添」名義簽收
    包裹，以避免暴露身份遭檢警追查，然被告羅明朝卻以本名
    簽收包裹，益徵其辯稱不知被告陳楷嶧委託其收受之包裹內
    有大麻等語，尚非事後虛捏之詞。　　
五、綜上所述，公訴人認被告羅明朝涉犯本件運輸毒品、私運管
    制物品進口罪嫌所憑之證據，在客觀上尚未達於通常一般人
    均不致於有所懷疑，得確信其為真實之程度，因尚有合理之
    懷疑存在，本院無從形成有罪之確信，基於無罪推定原則，
    自應為被告羅明朝無罪判決之諭知，以昭審慎。　
據上論斷，應依刑事訴訟法第299條第1項前段、第301 條第1項
，毒品危害防制條例第4條第2項、第17條第2項、第18條第1項前
段、第19條第1項，懲治走私條例第2條第1項，刑法第11條、第2
8條、第55條、第38條第4 項，判決如主文。 
本案經檢察官王晴怡提起公訴，檢察官黃翎樵到庭執行職務。 
中　　華　　民　　國　　111 　年　　2 　　月　　25　　日
                  刑事第九庭審判長法    官  陳品潔
　　　　　　　　　
　　　　　　　　　                法    官  謝承益
　　　　　　　　　
　　　　　　　　　                法    官  蔣彥威
以上正本證明與原本無異。
如不服本判決應於收受判決後20日內向本院提出上訴書狀，並應
敘述具體理由。其未敘述上訴理由者，應於上訴期間屆滿後20日
內向本院補提理由書(均須按他造當事人之人數附繕本)「切勿逕
送上級法院」。 
　　　　　　　　　　　　　　　    書 記 官　賴葵樺　　　
中　　華　　民　　國　　111 　年　　2 　　月　　25　　日
附錄本件論罪科刑法條全文：毒品危害防制條例第4條
                          懲治走私條例第2條 
毒品危害防制條例第4條
製造、運輸、販賣第一級毒品者，處死刑或無期徒刑；處無期徒
刑者，得併科新臺幣3千萬元以下罰金。
製造、運輸、販賣第二級毒品者，處無期徒刑或10年以上有期徒
刑，得併科新臺幣1千5百萬元以下罰金。
製造、運輸、販賣第三級毒品者，處7年以上有期徒刑，得併科
新臺幣1千萬元以下罰金。
製造、運輸、販賣第四級毒品者，處5年以上12年以下有期徒刑
，得併科新臺幣5百萬元以下罰金。
製造、運輸、販賣專供製造或施用毒品之器具者，處1年以上7年
以下有期徒刑，得併科新臺幣1百50萬元以下罰金。
前五項之未遂犯罰之。
懲治走私條例第2條
私運管制物品進口、出口者，處7年以下有期徒刑，得併科新臺
幣3百萬元以下罰金。
前項之未遂犯罰之。
第1項之管制物品，由行政院依下列各款規定公告其管制品項及
管制方式：
一、為防止犯罪必要，禁止易供或常供犯罪使用之特定器物進口
    、出口。
二、為維護金融秩序或交易安全必要，禁止偽造、變造之各種貨
    幣及有價證券進口、出口。
三、為維護國民健康必要，禁止、限制特定物品或來自特定地區
    之物品進口。
四、為維護國內農業產業發展必要，禁止、限制來自特定地區或
    一定數額以上之動植物及其產製品進口。
五、為遵守條約協定、履行國際義務必要，禁止、限制一定物品
    之進口、出口。
附表一：
編號 扣押物品名稱 數量            鑑定結果  1 大麻 6包 含第二級毒品大麻成分，淨重共2,381.93公克，驗餘淨重共2381.65公克  2 貨物外箱（內含6個空咖啡罐） 1個  
附表二：
編號 通話時間及對象 通訊監察譯文內容 卷頁 1 110年8月24日下午2時44分45秒  A：被告陳楷嶧 B：宅配通司機 B ：喂你好請問是黃仁添先生嗎？ A ：恩。 B ：您好我們這邊宅配通。 A ：恩。 B ：有一件你的包裹現在會送過去喔。 A ：我現在人在山上工作。 B ：請問你有在家嗎？你不在家喔？ A ：對阿。 B ：我們是要送到內灣130號那邊。 A ：對阿。我現在不在家。 B ：你是要改天約時間，還是到我們站所領？ A （偵卷頁誤載為「B」）：你們站所在哪裡？ B （偵卷頁誤載為「A」）：我們在竹南那邊。 A （偵卷頁誤載為「B」）：喔，這麼遠喔。 A ：那你可以幫我放機車行就好了嗎？我工作完畢，     我順便跟他拿就好了。 B ：阿你要請他代收嗎？因為我們公司規定貨不能這     樣放，要有人簽收，不然我們司機要負責。 A ：我之前有東西都是寄那邊，都是他幫我代收。 B（偵卷頁誤載為「A」）：大哥，我第一次送你這個     地址，我也不知道你說代收在哪裡，還是你等晚     一點看還是什麼時候再撥電話給我。因為我現在     還在竹南街上送貨。 A（偵卷頁誤載為「B」）：我應該沒那麼快喔。 B（偵卷頁誤載為「A」）：你大概多久？ A（偵卷頁誤載為「B」）：我還在山上工作。 B（偵卷頁誤載為「A」）：你再撥電話給我好嗎？ A（偵卷頁誤載為「B」）：OK。 見偵卷第23頁 2 110年8月24日下午3時45分3秒  A：被告羅明朝 B：中天報關行 A ：你好。不好意思，我想查一下我的貨有沒有到。 B ：你從哪裡進口？ A ：美國。 B ：你號碼給我。 A ：00000000000。 B ：昨天早上清出來的，昨天就給派件公司了。 A ：已經到派件公司就對了。 A ：那號碼幾號，可以給我我查一下嗎？ B ：我給你另外一支電話，你去那邊查。000000000。 A ：那我要怎麼查？ B ：你就報那支10100的貨號就可以查了。 A ：好，謝謝。 見偵卷第23頁 3 110年8月24日下午3時47分44秒  A：被告羅明朝 B：禹冠派件公司 A ：你好。我要查我的貨有沒有到。 B ：先生可不可以請你晚一點再打好嗎？ A ：為什麼？ B ：現在人都在忙。 A ：要多久。 B ：在半個小時左右。 A ：好，謝謝。 B ：不好意思，掰掰。 見偵卷第23頁 4 110年8月24日下午3時49分32秒  A：被告陳楷嶧  B：宅配通司機 A ：不好意思，我想請問你車上有沒有叫黃添仁內灣     里的。 B ：內灣里的貨嗎？ A ：黃仁添。 B ：有。我們剛有打給黃先生。他說他沒空領。 A ：好，那我再聯繫你拿，好不好。 B ：沒關係，我們現在還在市區。 A ：好，謝謝。掰掰。 見偵卷第24頁 5 110年8月24日下午3時53分34秒  A：被告陳楷嶧  B：宅配通司機 A ：我那個黃先生。 B ：黃仁添的要送過去是不是？ A ：不用送過去啦，我現在人來不及了，我要先趕過     去醫院一下。你幫我用到那個豪檳榔，你知道     嗎？對面不是一個機車行？我有跟他講好了。 B ：你要稍等一下，我這邊貨先送一下，等下過去打     給你好不好。 A ：沒關係，你就直接過去，你就直接跟他講，我有     跟他說好了。我回來，再去那裡拿就好。 B ：那你有跟他講好要收了厚，因為我貨要有人簽。 A ：有有有。 B ：好，我們這邊貨先送一下，晚一點再過去。 A ：好，謝謝你，麻煩你。  見偵卷第24頁 
附表三：
編號 扣押物品名稱 數量 所有人  1 IPHONE XS（含0000000000門號SIM 卡1張） 1支 陳楷嶧  2 IPHONE 12（含0000000000門號SIM 卡1張） 1支 羅明朝